# 招商费用资本化

提问人：野比大雄 时间：2015-10-22 20:59:54
商贸市场为了吸引商户，商户进场时一次性支付 50 万元，但要求 1 年内达到一定的销售额，如果达不到一定的比例，则该笔钱会部分或全部返还，请问这 50 万在支付时，是否可以资本化？如果可以，进什么科目？

回答人：chenyiwei
参考《企业会计准则解释第 1 号》第三条： 出租人对经营租赁提供激励措施的，出租人与承租人应当分别下列情况进行处理： 1.出租人提供免租期的，承租人应将租金总额在不扣除免租期的整个租赁期内，按直线法或其他合理的方法进行分摊，免租期内应当确认租金费用；出租人应将租金总额在不扣除免租期的整个租赁期内，按直线法或其他合理的方法进行分配，免租期内出租人应当确认租金收入。 2.出租人承担了承租人某些费用的，出租人应将该费用自租金收入总额中扣除，按扣除后的租金收入余额在租赁期内进行分配；承租人应将该费用从租金费用总额中扣除，按扣除后的租金费用余额在租赁期内进行分摊。
上述处理中，虽然允许将这部分奖励款在不可撤销租赁期内摊销，但会计处理并不考虑未来可能收回的款项，主要是考虑到实际中追索的难度。